【裁判字號】    99,交上易,589
【裁判日期】    990927
【裁判案由】    過失傷害
【裁判全文】
臺灣高等法院臺南分院刑事判決       99年度交上易字第589號
上  訴  人
即  被  告  甲○○
上列上訴人即被告因過失傷害案件，不服臺灣臺南地方法院99年
度交易緝字第3號中華民國99年7月30日第一審判決（起訴案號：
臺灣臺南地方法院檢察署98年度調偵字第967號），提起上訴，
本院判決如下：
    主  文
上訴駁回。
    理  由
一、按依刑事訴訟法第350條、第361條、第362條、第367條規定
    ，不服地方法院之第一審判決，提起第二審上訴者，須提出
    上訴書狀，並應敘述「具體理由」，為上訴必備之程式。所
    稱具體理由，必係依據卷內既有訴訟資料或提出新事證，指
    摘或表明第一審判決有何採證、認事、用法或量刑等足以影
    響判決本旨之不當或違法，而構成應予撤銷之具體事由，始
    克相當；如未依上揭意旨指出具體事由，而僅泛言或單憑當
    事人自我說詞，指摘原判決採證認事違法、用法不當、判決
    不公、量刑過重等等，即屬未敘述具體理由，所提第二審上
    訴不合法律上之程式，得不經言詞辯論，由第二審法院予以
    判決駁回（最高法院98年度台上字第6531號刑事判決意旨參
    照）。
二、本件上訴意旨略以：被告甲○○多次與被害人談和解，但都
    因賠償金太高，而無法和解，不是被告不要和解，被告自己
    帶一個小孩，家中父母已去世，請庭上輕判云云。
三、經查:
(一)按量刑的輕重，屬事實審法院得依職權自由裁量之事項，苟
    已斟酌刑法第57條各款所列情狀而未逾越法定刑度，不得遽
    指為違法，且在同一犯罪事實與情節，如別無其他加重或減
    輕之原因，下級審量定之刑，亦無過重或失輕之不當情形，
    則上級審法院對下級審法院之職權行使，原則上應予尊重。
(二)查本件上訴人即被告對於本件犯罪事實，業於原審審理坦承
    不諱，並有證人即告訴人乙○○○於警偵之證述、道路交通
    事故現場圖、道路交通事故調查報告表(一)(二)、診斷證明
    書、現場及車輛照片等證據可佐，原審法院因而適用簡式審
    判程序，以被告犯刑法第284條第1項前段之過失傷害罪罪證
    明確。並敘明:被告於肇事後，在未有偵查犯罪職務之機關
    或公務員發覺其為犯罪人前，即向至現場處理本件道路交通
    事故，尚不知肇事者為何人之臺南市警察局第六分局車禍處
    理小組警員供承其肇事犯罪，自首並接受裁判等情，有臺南
    市○○○道路交通事故肇事人自首情形紀錄表一紙在卷可稽
    （見警卷第13頁），爰依刑法第62條前段之規定減輕其刑。
    復審酌被告之品性、生活狀況、智識程度（高中肄業）、告
    訴人乙○○○因本件車禍所受之傷害、被告與告訴人雙方之
    過失情節、以及被告迄未能達成和解賠償損害等一切情狀，
    量處被告拘役四十日，如易科罰金以新台幣一千元折算一日
    。本院經核原審認事用法，尚無不當，量刑亦在法定刑度之
    內，從形式上觀之，原判決並無違法不當。
(三)上訴人即被告僅以前詞，針對屬事實審法院刑罰裁量權行使
    範疇事項，請求本院改判較輕之刑，而未確實依據卷內既有
    訴訟資料或提出新事證，具體指摘或表明第一審判決有何認
    事採證不當或違法之事由，或明確指出原審所為證據證明力
    之判斷、推論如何違背經驗、論理法則，或彼先前之自白有
    何違反任意性之規定。揆諸前開說明，本件上訴理由，自難
    謂係具體理由。是本件上訴顯不合法律上之程式，爰依刑事
    訴訟法第367條前段之規定駁回上訴，並不經言詞辯論為之
    。
四、爰依刑事訴訟法第367條前段、第372條，判決如主文。
中    華    民    國    99    年    9     月    27    日
                  刑事第六庭    審判長法  官  董武全
                                      法  官  孫玉文
                                      法  官  賴純慧
以上正本證明與原本無異。
不得上訴。
                                      書記官  林宛妮
中    華    民    國    99    年    9     月    27    日

司法院資訊處製作；財團法人民間司法改革基金會備份。
